臺灣臺南地方法院刑事判決　　　　　　　　　　　　　九十一年度易字第五七九號
　　公　訴　人　臺灣臺南地方法院檢察署檢察官
　　被　　　告　丁○○
　　　　　　　　乙○○
　　　　　　　　戊○○
　　共　　　同　查名邦律師
　　選任辯護人
　　被　　　告　丙○○
右列被告等因賭博案件，經檢察官提起公訴（九十一年度偵字第九四六一、一０八八
二號），本院判決如左：
    主  文
丁○○、乙○○、戊○○共同以賭博為常業，丁○○處有期徒刑伍月，乙○○、戊○○各處有期徒刑月。如易科罰金，均以佰元折算壹日。扣案如附表所示賭博性電
動玩具拾肆台（含ＩＣ板拾肆片）、電玩計分碼表拾肆組、賭資新台幣陸佰玖拾元及
寄分卡伍拾張均沒收。
丙○○在公眾得出入之場所賭博財物，處罰金貳仟元，如易服勞役，以佰元折算壹
日。
    事  實
一、丁○○基於常業賭博之犯意，自民國（以下同）九十年三月二日起，在台南市○○街二六四號一樓「台灣巨蛋超商」之公眾得出入場所內，經營「大帆電子遊戲
    場」，擺設如附表所示賭博性電動玩具共十四台，以該等電動玩具與不特定賭客
    賭博財物為業。並於同年六月上旬及七月底，分別以新台幣（下同）三萬元及一
    萬九千元之代價，雇用具有常業賭博犯意聯絡之乙○○、戊○○二人，由乙○○
    負責現場管理，戊○○擔任開分及櫃臺工作。其賭博方式乃賭客以投幣或以一比
    一開分方式任意押注，若押中，可依電動玩具機台本身設定之倍數贏得分數，每
    累積一定分數，可換回等值現金，若未押中，賭資即歸丁○○所有。迄九十年八
    月十九日凌晨一時四十五分許，適有賭客丙○○在上址把玩「大ＢＡＲ」賭博性
    電動玩具後，向戊○○表示欲將贏得之四百分洗分，戊○○乃前往該機台查看並
    確認分數，隨即返回櫃臺拿取四百元現金，並示意丙○○隨其前往店內後方廁所
    交付上開現金。嗣戊○○於廁所內正欲將現金交與丙○○時，當場為喬裝賭客埋
    伏在場之員警查獲，並扣得如附表所示之賭博性電動玩具十四台（均含ＩＣ版）
    、電玩計分碼表十四組、電動玩具機台內之賭資二百九十元、戊○○持有尚未交
    付丙○○之賭資四百元、錄影帶一卷及丁○○所有供賭博用之寄分卡共五十三張
    。
二、案經台南市警察局第四分局報請臺灣臺南地方法院檢察署檢察官偵查起訴。
    理  由
一、訊據被告丁○○固坦承經營大帆電子遊戲場，並雇用乙○○、戊○○二人之事實
    不諱，而被告戊○○亦坦承為台灣巨蛋超商店員，遭查獲當時，伊為被告丙○○
    洗分等事實，惟彼二人與被告乙○○均矢口否認被訴犯行。被告丁○○辯稱：伊
    於台南市○○街二六四號一樓同時經營「台灣巨蛋超商」與「大帆電子遊戲場」
    ，有交代店員不可以換錢，案發當日不在現場云云；被告戊○○辯稱：當日伊為
    丙○○洗分後，因尿急去上廁所，丙○○自行隨伊進入廁所，伊所攜四百元並非
    賭資，洗分是以寄分卡之方式供下次把玩或換取店內等值物品云云；而被告乙○○則以：伊於台灣巨蛋超商擔任該賣場之店長，負責處理所有超商貨物，與大帆
    電子遊戲場無關，且案發當時未在現場云云。又被告丙○○雖坦承遭查獲時係於
    「大帆遊藝場」把玩「大ＢＡＲ」電動玩具，且告知被告戊○○欲洗分後，隨戊○○進入廁所等事實，但亦否認被訴犯行，辯稱並未賭博云云。惟查：
  (一)被告丙○○於警訊時供稱：「我今（十九）日在該臺灣巨蛋超商把玩大ＢＡＲ，
    電玩面版上計分約四百分，於十九日一時四十分許，因我不想玩了，隨即至櫃台
    告訴店員我要洗分。之後店員至該電玩確認計分後，立即洗到該電玩之分數，再
    回櫃台內拿東西。再往洗手間進去，我也尾隨該店員進入洗手間，準備換錢時，
    警方立即衝入洗手間內，當場在該店員身上口袋中前方口袋有現金六百元及褲子
    後方口袋有現金四百元」等語。另被告戊○○於警訊時亦供稱：「丙○○進入店
    內換領一百元十元硬幣十個到店內打玩大ＢＡＲ電動玩具，編號七號，以投幣式
    開啟電玩打玩，直到客人丙○○不想玩走到我身旁告訴我要洗分，我到編號七號
    機台查看，確實該機台上存有四百分，於是我走回櫃台拿東西，再到店內廁所裡
    ，客人丙○○也跟隨進入廁所內，警方也跟著衝入廁所內，當場說我們正進行兌
    換現金」等語。綜上被告丙○○、戊○○供詞，被告戊○○為丙○○洗分後，即
    至櫃台拿了東西後進入廁所，丙○○亦進入廁所內。參照本案查獲員警甲○○於
    本院證稱：「於九十年八月十八日下午七時許，至大帆電子遊戲場埋伏，當時見
    一名賭客與櫃臺小姐暗示說要洗分，櫃臺小姐乃帶賭客至廁所，當時因未及查獲
    ，乃尾隨賭客離開大帆電子遊戲場，佯裝詢問賭客如何換錢，該賭客乃告知向櫃
    臺人員暗示洗分後，櫃臺人員會將賭資放在廁所內。嗣於次日凌晨一時許，又見
    被告丙○○在大帆電子遊戲場把玩電動玩具，並至櫃臺暗示要洗分，被告戊○○
    乃至丙○○把玩之機台查看分數，再回到櫃臺，而後丙○○尾隨戊○○進入廁所
    ，隨即進入廁所取締，當場查獲戊○○正準備交付賭資予丙○○，正欲上前查扣
    時，戊○○又將錢抽回放入口袋，而於戊○○身上分別查獲四百元及六百元」等
    語。參佐，本案員警於被告戊○○身上查獲賭資四百元，適與被告丙○○所洗分
    數四百分以一比一比例換算後相符。足認證人甲○○上開證言與事實相符，被告
    戊○○至櫃台提取四百元現金後至廁所兌換予丙○○至明。此外，並有日報表一
    張附卷及如附表所示之電動玩具十四台（均含ＩＣ版）、寄分卡共五十三張扣案
    足憑。被告戊○○、丙○○辯稱並未賭博云云，顯無足採。
  (二)被告丁○○自九十年三月二日起經營「大帆電子遊戲場」，以三萬元雇用乙○○
    代為管理電玩場，以一萬九千元雇用戊○○負責櫃臺工作，業據被告丁○○於警
    訊、偵查時供承在卷，並有大帆電子遊戲場之營利事業登記證附卷足憑。而被告
    戊○○既為丁○○所雇，自無自作主張以店內現金供丙○○兌換之理。況被告丁○○所經營之大帆電子遊戲場每日分早、中、夜班均需製作日報表，載明各機台
    之各班分數、洗卡、現金、盈入、實入．．．等各項內容，倘被告戊○○自作主
    張以店內現金兌換予客人，日報表上各項內容即有不符，自無從與被告丁○○會
    帳。而被告丁○○既為電玩店負責人，不在現場實際經營，自必需依上開日報表
    而進行每日之營收管理。而自三月二日開始經營起至被查獲之八月十九日止，已
    歷五月之久，倘有如被告戊○○等現場人員一再以店內現金兌換予客人之情形，
    被告丁○○縱令未再現場，亦能透過日報表發覺現金短少之不尋常情形。詎被告
    丁○○仍僅交待店員不能兌換現金，但卻實際坐享因店員兌換現金而招攬而來之
    賭客賭資，顯不合事理。足見被告戊○○等人兌換現金予賭客，應係受被告丁○○之指示而為。被告丁○○辯稱有交代店員不可換錢云云，應係卸責之詞，委無
    足採。
  (三)另查，被告丁○○於警訊時指稱：「（問：你所擺設之電玩由何人在現場管理？
    ）我均是交由店長乙○○代為現場管理．．．且我每個月有三萬元給他，請他代
    為管理電玩現場」等語。另於本院審理中亦指稱：「他是負責超商部分進出貨管
    理，如果電動玩具機台有壞掉了就請人來修理」等語。另乙○○固辯稱伊係受僱
    予丁○○在超商部門擔任店長職務，負責進出貨管理云云，惟丁○○所擺設之電
    動玩具機台就在超商內，並無區隔，已據證人甲○○於本院證述在卷可按，並有
    現場圖一份在卷可稽，並為被告丁○○等人於本院陳稱在卷可按。此外，電玩部
    分並未另外雇用店員，均由超商部門之店員處理開分、兌幣、洗分等工作，均據
    被告丁○○於偵審時供承在卷。被告乙○○身為店長，職司現場管理，對於店內
    擺設之電動玩具亦負有請修之責，店內店員並兼電玩開分等工作，店員並自店內
    收銀機取現款兌予賭客，類此情形，倘被告乙○○均不知情，又何能以三萬元受
    僱擔任店長一職？被告丁○○亦如何願意以三萬元僱請一位僅負責進出貨之「店
    長」？既係受僱店長，即需就超商內大小事務，包含現金支出、財務管理等各項
    店內事務對老闆即被告丁○○負責，更何況本案現場亦僅設一店員戊○○、一店
    長乙○○而已，店內大小事項被告丁○○既不在現場負責，自應由店長乙○○負
    責處理。被告乙○○辯稱伊僅係受僱超商部分擔任店長，電玩部分與其無涉云云
    ，顯亦係卸責之詞，亦不足採。
  (四)末查，被告丁○○自九十年三月二日起經營「大帆電子遊戲場」，至查獲時止，
    已達數月，且電動玩具內賭客投入之現金，均自行收取，復為其於警訊時自承在
    卷，參以店內設置之賭博性電動玩具達十四台，堪認丁○○確係以電動玩具賭博
    為常業。被告乙○○與戊○○既參與丁○○賭博性電動玩具之經營，並分別以三
    萬元及一萬九千元之代價受僱，渠等常業犯行亦堪認定。綜上各節，本案事證已
    臻明確，被告丁○○、乙○○及戊○○三人常業賭博犯行及被告丙○○賭博犯行
    均堪認定，應依法論科。
二、核被告丁○○、乙○○、戊○○三人以電動玩具賭博為常業，所為均係犯刑法第
    二百六十七條之罪。另被告丙○○在公眾得出入之場所賭博財物，係犯刑法第二
    百六十六條第一項之罪。被告丁○○、乙○○及戊○○三人就常業賭博犯行，有
    犯意聯絡及行為分擔，為共同正犯。爰審酌被告犯罪之動機、目的、手段，犯罪
    時所受之刺激及其品性、生活狀況、智識程度、犯罪所生之損害，及犯罪後態度
    等一切情狀，各量處如主文所示之刑，並均諭知易科罰金（被告丁○○、乙○○
    、薛景益部分）或易服勞役（被告丙○○部分）之折算標準。扣案如附表所示之
    賭博性電動玩具十四台（含ＩＣ板十四片）、電玩計分碼表十四組、戊○○自櫃
    臺拿取欲交付丙○○之賭資四百元及機台內扣得之賭資二百九十元，合計六百九
    十元（起訴書固載賭資為一千二百九十元，惟其中六百元係自被告戊○○身上查
    獲，無證據證明係賭資），分別為當場賭博之器具與在賭檯之財物，均應依刑法
    第二百六十六條第二項之規定宣告沒收。另扣案之寄分卡五十三張，為被告丁○○所有供犯罪所用之工具，併依法宣告沒收。至扣案錄影帶一捲，並非供犯罪所
    用之工具，不另為沒收之諭知，併為敘明。
據上論斷，應依刑事訴訟法第二百九十九條第一項前段，刑法第二十八條、第二百六
十七條、第二百六十六條第一項、第四十一條第一項前段、第四十二條第二項、第二
百六十六條第二項、第三十八條第一項第二款，罰金罰鍰提高標準條例第一條前段、
第二條，判決如主文。
本案經檢察官李宗貴到庭執行職務。
中      華      民      國      九十一      年      七      月   十六   日
                                  臺灣臺南地方法院刑事第三庭
                                          法  官  林  英  志
附表：
┌───┬───────────┬────┐
│編  號│名          稱        │數   量 │
├───┼───────────┼────┤
│  一  │金象王                │四台    │
├───┼───────────┼────┤
│  二  │龍鳳                  │一台    │
├───┼───────────┼────┤
│  三  │大ＢＡＲ              │四台    │
├───┼───────────┼────┤
│  四  │滿貫大亨              │三台    │
├───┼───────────┼────┤
│  五  │撲克十三支            │一台    │
├───┼───────────┼────┤
│  六  │鑽石列車（拉霸）      │一台    │
├───┴───────────┴────┤
│合計：十四台                            │
└────────────────────┘
右正本證明與原本無異。
如不服本判決，應於判決送達後十日內，向本院提出上訴狀。（應附繕本）
                                          書記官  謝  國  欽
中      華      民      國      九十一      年      七      月    十七  日
附錄本案論罪科刑法條全文
中華民國刑法第二百六十六條第一項
在公共場所或公眾得出入之場所賭博財物者，處一千元以下罰金。但以供人暫時娛樂
之物為賭者，不在此限。
中華民國刑法第二百六十七條
以賭博為常業者，處二年以下有期徒刑，得併科一千元以下罰金。
